臺灣高雄地方法院刑事判決　　　　　　　94年度訴字第2792號
公　訴　人　臺灣高雄地方法院檢察署檢察官
被　　　告　甲○○
上列被告因違反毒品危害防制條例案件，經檢察官聲請簡易判決
處刑（94年度毒偵字第4614號），本院鳳山簡易庭認不宜逕以簡
易判決處刑（94年度簡字第4629號），移由本院改依通常程序審
理，並經本院合議庭裁定由受命法官獨任進行簡式審判程序，茲
判決如下：
    主  文
甲○○連續施用第一級毒品，累犯，處有期徒刑壹拾月，扣案之
塑膠鏟子及注射針筒各壹支上殘留之第一級毒品海洛因沒收銷燬
之；前揭塑膠鏟子及注射針筒各壹支，均沒收。
    事  實
一、甲○○曾於91年間，因竊盜案件，經本院以91年鳳簡字第64
    號刑事判決判處有期徒刑5 月確定，並於92年2 月19日執行
    完畢，復因施用第1 級毒品案件，經本院以91年度訴字第18
    30號刑事判決判處有期徒刑7 月確定，並於93年4 月25日縮
    短刑期執行完畢。其前於89年間因施用毒品案件，經本院以
    89年度毒聲字第8748號裁定送勒戒處所觀察、勒戒後，認無
    繼續施用毒品之傾向，復於91年間因施用毒品案件，經本院
    以91年度毒聲字第3130號裁定令入戒治處所施以強制戒治，
    並以91年度毒聲字第7227號裁定停止戒治付保護管束，於92
    年6 月25日保護管束期滿視為強制戒治執行完畢。詎其不知
    悔改，明知海洛因業經公告為毒品危害防制條例第2 條第2
    項所列管之第1 級毒品，不得非法持有、施用，復基於施用
    第1 級毒品海洛因之概括犯意，於前揭強制戒治執行完畢釋
    放後5 年內，93年12月10日下午3 時許起迄94年1 月15日止
    ，在其位於高雄縣彌陀鄉○○路光華4 巷6 號住處，將海洛
    因摻水以注射針筒注入體內之方式，平均每10日1 次連續施
    用第1 級毒品海洛因多次。嗣經警方於94年1 月15日下午6
    時35分，在高雄縣梓官鄉○○○路直田超商前臨檢查獲，並
    扣得殘有第1 級毒品海洛因塑膠鏟子及注射針筒各1 支，且
    於94年1 月15日晚上8 時2 分採尿送驗後，始知上情。
二、案經高雄縣警察局岡山分局報請臺灣高雄地方法院檢察署檢
    察官偵查起訴。
    理      由
一、本案被告甲○○所犯係死刑、無期徒刑、最輕本刑為3 年以
    上有期徒刑以外之罪，其於準備程序就前揭被訴事實為有罪
    之陳述，經受命法官告知簡式審判程序之旨，並聽取其與公
    訴人之意見後，本院認無不得或不宜改依簡式審判程序進行
    之處，爰依刑事訴訟法第273 條之1 第1 項、第284 條之1
    ，裁定本件由受命法官獨任進行簡式審判程序，合先敘明。
二、訊據被告對其於上揭時、地連續施用第1級毒品海洛因之事
    實，於本院審理時（參見本院94年8 月23日審判筆錄）坦承
    不諱，此有現場照片1 張附卷可參，並有扣案塑膠鏟子及注
    射針筒各1 支，經送驗後，均呈殘有第1 級毒品海洛因陽性
    反應，此有高雄醫學大學附設中和紀念醫院94年8 月23日報
    告編號9408—496 、497 檢驗報告各1 紙附卷可稽。另查：
  (一)被告係於94年1 月15日晚上8 時2 分，經臺灣高雄地方法院
    檢察署委託警方採集被告尿液送驗結果，呈嗎啡陽性反應，
    此有臺灣檢驗科技股份有限公司94年2 月14日濫用藥物尿液
    檢驗報告及查獲毒品案件嫌犯尿液採證檢驗對照表各1 紙附
    卷可稽，足見被告確有施用第1 級毒品海洛因之事實。
  (二)按海洛因施用入人體後水解還原成嗎啡，再循嗎啡之代謝方
    式排出體外，業據行政院衛生署藥物食品檢驗局73藥檢壹字
    第030221號函說明綦詳，且依醫學臨床實驗及根據英國藥學
    會出版ＩｓｏｌａｔｉｏｎａｎｄＩｎｄｅｎｔｉｆｉｃａ
    ｔｉｏｎｏｆＤｒｕｇｓ乙書第293頁載明：海洛因經注射
    入人體後，在體內迅速水解成６ＭｏｎｏａｃｅｔｙＩｍｏ
    ｒｐｈｉｎｅ，再緩緩繼續水解成嗎啡，然後再循嗎啡之代
    謝方式排出，同書第431至432頁並載有：嗎啡經注射入人體
    後，約50%以上於8小時內自尿中排出，至24小時排出約90%
    ，但48小時後仍有微量可檢出等語。是依上開說明，佐以被
    告前揭尿液檢驗報告及濫用藥物之成癮性，被告自白於前揭
    時間，有連續施用第1級毒品海洛因多次等語，核與前揭事
    證相符，應堪採信。
  (三)另犯毒品危害防制條例第10條施用第1級毒品之罪者，檢察
    官應先聲請法院裁定將被告令送勒戒處所觀察、勒戒，經觀
    察、勒戒後，認有繼續施用毒品傾向者，應由檢察官裁定聲
    請法院裁定令入戒治處所施以強制戒治，且經強制戒治執行
    完畢釋放後，5年內再犯第10條之罪，檢察官應依一般刑事
    訴訟程序予以起訴論罪科刑，此觀諸毒品危害防制條例第20
    條第1項、第2項、第23 條第2項前段規定自明。經查，被告
    前於89年間因施用毒品案件，經本院以89 年 度毒聲字第
    8748號裁定送勒戒處所觀察、勒戒後，認無繼續施用毒品之
    傾向，復於91年間因施用毒品案件，經本院以91年度毒聲字
    第3130號裁定令入戒治處所施以強制戒治，並以91年度毒聲
    字第7227號裁定停止戒治付保護管束，於92 年6月25日保護
    管束期滿視為強制戒治執行完畢等情之事實，此有臺灣高等
    法院被告全國前案紀錄表、本院被告院內索引卡紀錄表、臺
    灣高雄地方法院檢察署刑案資料查註紀錄表各1 紙附卷可參
    。被告前既曾因施用毒品案件，經強制戒治後，復因施用毒
    品，其於前開強制戒治執行完畢釋放後5 年內，再犯本案施
    用毒品罪，依毒品危害防制條例第23條第2 項之規定，屬應
    依法論罪科刑之行為，依前開說明，本案被告上開所為，係
    於92年6 月25日強制戒治執行完畢釋放後5 年內，再犯毒品
    危害防制條例第10條第1 項施用第1 級毒品罪，本案事證明
    確，被告上開犯行洵堪認定。
三、按海洛因為毒品危害防制條例第2條第2項第1款所明定之第1
    級毒品。核被告所為，係犯同條例第10條第1項之施用第1級
    毒品罪。被告持有第1級毒品進而施用，持有之低度行為為
    施用之高度行為所吸收，不另論持有毒品之罪。其先後多次
    施用第1級毒品海洛因，時間緊接，犯罪構成要件相同，顯
    係基於概括犯意為之，依刑法第56條之規定，論以一罪，並
    加重其刑。爰審酌被告前因施用毒品案件經強制戒治執行完
    畢釋放後，仍未能徹底戒絕毒品，復犯本案施用毒品罪，顯
    見其無戒毒悔改之意，惟念其施用毒品之次數、施用毒品乃
    自戕1 己之身體健康，尚未對他人造成危害，且犯後已坦承
    犯行，態度良好等一切情狀，量處如主文所示之刑。
四、至扣案之塑膠鏟子及注射針筒各1 支上殘留微量之粉末，經
    送驗後係第1 級毒品海洛因，已如前述，屬違禁物，不問是
    否屬與犯人所有與否，依毒品危害防制條例第18條第1 項前
    段規定，併予宣告沒收銷燬之。又鑑定耗損之毒品，既已滅
    失，即無庸併予宣告沒收銷燬，附此敘明。至前揭扣案塑膠
    鏟子及注射針筒各1 支上殘留微量之海洛因，惟上開微量之
    毒品非不得與前開物品分離而分別宣告沒收，是前開塑膠鏟
    子及注射針筒各1 支既係被告所有，且供施用毒品時所用之
    物，已據被告於本院審理中陳述明確，爰依刑法第38 條 第
    1 項第2 款規定予以沒收。
據上論斷，應依刑事訴訟法第452 條、第273 條之1 第1 項、第
299 條第1 項前段，毒品危害防制條例第10條第1 項、第18條第
1 項前段，刑法第11條、第56條、第47條、第38條第1 項第2 款
，判決如主文。
本案經檢察官林敏惠到庭執行職務。
中　　華　　民　　國　　94　　年　　8 　　月　　24　　日
                   鳳山刑事第3庭法　官  唐中興
以上證明與原本無異。
如不服本判決，應於判決送達後10日內，向本院提出上訴狀。
                                書記官  顏宗貝
中　　華　　民　　國　　94　　年　　8 　　月　　24　　日
附錄本案判決論罪科刑法條：
毒品危害防制條例第10條
施用第1級毒品者，處6月以上5年以下有期徒刑。
施用第2級毒品者，處3年以下有期徒刑。
